【裁判字號】    89,毒抗,630
【裁判日期】    890717
【裁判案由】    毒品危害防制條例
【裁判全文】
臺灣高等法院刑事裁定                            八十九年度毒抗字第六三號
    抗  告  人
    即  被  告  甲○○
右抗告人因違反毒品危害防制條例案件，不服台灣新竹地方法院民國八十九年六月八
日裁定（八十九年度毒聲字第一四七三號，聲請案號：台灣新竹地方法院檢察署八十
九年度聲戒字第三一０號），提起抗告，本院裁定如左：
    主  文
原裁定撤銷，發回台灣新竹地方法院。
    理  由
一、抗告意旨略以：伊固曾因吸用安非他命，經台灣新竹地方法院檢察署檢察官於八
    十九年五月十二日以八十八年度毒偵字第一二一一號、八十九年度毒偵字第二０
    ０號、八十九年度毒偵字第七０九號，為不起訴處分，而本案八十九年一月二十
    一日上午十時二十分許，回溯前九十六小時內某時，施用第二級毒品安非他命之
    行為，亦在上開不起訴處分範圍內，本案與上開案件有同一案件之關係，原審再
    裁定將被告送入戒治處所施以強制戒治一年，不啻一罪兩罰云云。
二、原裁定以：被告甲○○前曾因施用毒品案件，經原審法院先後二次裁定觀察、勒
    戒後，由台灣新竹地方法院檢察署檢察官分別以八十八年度毒偵字第一二一一號
    、八十八年度偵字第三一四一號為不起訴處分確定在案，經二次不起訴處分確定
    後，復自民國（下同）八十九年一月二十一日上午十時二十分許，回溯前九十六
    小時之某時，連續在不詳地點，施用第二級毒品安非他命，而為警於八十八年十
    月二十七日在新竹縣橫山鄉○○村○鄰○○街八號查獲。被告係屬三犯毒品危害
    防治條例第十條第二項之罪，爰依毒品危害防制條例第二十條第三項但書之規定
    、觀察勒戒處分執行條例第三條第一項，裁定將被告送入戒治處所施以強制戒治
    一年。
三、經查：被告於八十九年一月二十一日上午十時二十分許，回溯前九十六小時內某
    時，施用第二級毒品安非他命之行為，業經台灣新竹地方法院檢察署檢察官於八
    十九年五月十二日以八十八年度毒偵字第一二一一號、八十九年度毒偵字第二０
    ０號、八十九年度毒偵字第七０九號，為不起訴處分（列於附表編號三）；而該
    行為又經同署檢察官於八十九年五月廿三日以八十九年度毒偵字第一三八三號聲
    請簡易判決處刑；此有上開檢察官不起訴處分書及聲請簡易判決處刑書附卷可稽
    （見八十九年度偵字第一三八三號影印卷第二十一頁反面至第二十四頁）。是本
    案與上開已確定不起訴處分之犯罪行為似有同一案件之關係；又既已不起訴處分
    確定，何以又聲請簡易處刑判決？而該簡易處刑判決之聲請，原審終結情形為何
    ？均有不明。，原審未予查明，即逕為裁定令入戒治處所施以強制戒治一年，是
    否妥適，實有斟酌之必要。
四、被告抗告意旨以本案與確定之不起訴處分犯行為同一案件，指摘原裁定不當，非
    無理由，本院自應將原裁定撤銷，發回原審法院另為適當之裁定。
據上論斷，刑事訴訟法第四百十三條前段，裁定如主文。
中    華    民    國    八十九    年        七        月      十七      日
                            台灣高等法院刑事第二十庭
                                審判長法  官  葉  麗  霞
                                      法  官  余  來  炎
                                      法  官  王  炳  梁
右正本證明與原本無異。
不得再抗告。
                                      書記官  潘  大  鵬
中    華    民    國    八十九    年        七        月      十九      日


司法院資訊處製作；財團法人民間司法改革基金會備份。
